# 请教合并内关联方之间，借款，收取的利息费用，现金流

提问人：木易彐火の风 时间：2019-01-26 15:08:44
1 、收到其他与经营活动有关的现金
2 、收到其他与筹资活动有关的现金
哪一个会比较合适？

回答人：chenyiwei
这个问题首先取决于借款本金相关现金流的列报方式。
请参考：《瑞华研究 2010 ～ 2016 汇编》之 “问题 5-2-10（委托贷款现金流量表列示问题）”、“问题 5-2-11（关联方之间资金拆借在现金流量表上的列报问题）”。